【裁判字號】    90,訴緝,84
【裁判日期】    900719
【裁判案由】    偽造有價證券等
【裁判全文】
臺灣板橋地方法院刑事判決                            九十年度訴緝字第八四號
    公  訴  人  臺灣板橋地方法院檢察署檢察官
    被      告  丙○○
    指定辯護人  甲○公設辯護人
右列被告因偽造有價證券等案件，經檢察官提起公訴（八十九年度偵字第一八八二五
號），甲○判決如左：
    主  文
丙○○意圖供行使之用，而偽造有價證券，處有期徒刑參年貳月。變造之「丁○○」
中華民國交通部制發汽車駕駛執照上丙○○照片壹張、票面金額為新台幣伍拾萬元之
本票壹張、偽造之汽車租賃約定書上「丁○○」之署押貳枚均沒收。
    事  實
一、丙○○於民國八十九年八月間，在台北市○○○路拾獲丁○○遺失之中華民國交
    通部制發汽車駕駛執照一枚，即意圖為自己不法之所有，將之侵占入己。復於八
    十九年九月廿五日，基於行使變造汽車駕駛執照之犯意，先在台北縣新莊市○○
    路二七四巷十四號一樓住處，將自己之照片一張換貼於上開丁○○汽車駕駛執照
    上，再以其父親所有之護貝機護貝，完成變造之汽車駕駛執照一張。於八十九年
    九月廿八日十時五十分許，丙○○即持前開變造之丁○○汽車駕駛執照一張，至
    台北縣新莊市○○路五二八號一信租車行，以每日新台幣二千五百元代價，向車
    行負責人乙○○詐租得ＣＡＺ─五六九號自用小客車，並冒用丁○○名義署押於
    汽車租賃約定書使用人及租用人簽章欄中各一枚，完成偽造之汽車租賃約定書一
    紙，並偽簽到期日為八十九年九月廿八日，發票人為丁○○、金額為五十萬元本
    票一紙，交付給乙○○作為保証之用，而行使偽造之私文書及有價證券，足生損
    害於丁○○本人及一信租車行，致乙○○誤認為丁○○確有租車，因而陷於錯誤
    而交付該車。嗣於八十九年十月三日，丙○○尚積欠租車款一萬二千五百元，經
    乙○○報警查獲。而查知上情。
二、案經被害人乙○○告訴及台北縣警察局新莊分局報請台灣板橋地方法院檢察署檢
    察官偵查起訴。
    理  由
一、右揭犯罪事實，業據被告丙○○於警訊時及偵審中供認不諱，核與告訴人乙○○
    於警訊及甲○訊問時指訴之情節相符，且有偽造之汽車租賃約定書及本票各一紙
    及變造之丁○○汽車駕駛執照一枚在卷可稽，本件事證明確，被告犯行洵堪認定
    。
二、核被告丙○○將拾得之丁○○遺失之汽車駕駛執照一枚侵占入己，並將該拾得之
    汽車駕駛執照予以變造，復持該變造之汽車駕駛執照向車行詐租汽車，且偽造丁○○名義之汽車租賃合約書一紙及本票一張，持交予車行而行使之，而詐得該車
    之所為，係犯刑法第二百零一條第一項之意圖供行使之用，而偽造有價證券罪、
    第二百十六條、第二百十二條、第二百十條之行使變造特種文書罪（起訴書漏未
    論及，然犯罪事實欄已載）、行使偽造文書罪、三百三十七條之侵占遺失物罪及
    同法第三百三十九條第一項之詐欺取財罪。被告偽造署押為偽造私文書之部分行
    為，而變造特種文書、偽造私文書及行使偽造有價証券之低度行為又為行使變造
    特種文書、行使偽造文書及偽造有價証券之高度行為所吸收，均不另論罪。被告
    所犯上開侵占遺失物罪、行使變造特種文書罪、偽造有價證券罪、行使偽造私文
    書罪及詐欺取財罪數罪間，有方法結果牽連關係，應從一重論以偽造有價證券罪
    。爰審酌被告之素行、所生危害及犯後已將該車歸還、並清償積欠之車租，且坦
    承犯行態度良好等一切情狀，量處如主文所示之刑。偽造之有價證券本票一紙，
    應依刑法第二百零五條沒收之，又變造之「丁○○」中華民國交通部制發汽車駕
    駛執照上丙○○照片一張，為被告所有，供犯罪所用之物，應依法宣告沒收，偽
    造之汽車租賃約定書租用人及使用人欄上「丁○○」之署押二枚均應依刑法第二
    百十九條宣告沒收。
據上論斷，應依刑事訴訟法第二百九十九條第一項前段，刑法第二百零一條第一項、
第二百十六條、第二百十條、第二百十二條、第三百三十七條、第三百三十九條第一
項、第五十五條、第二百零五條、第二百十九條、第三十八條第一項第二款，罰金罰
鍰提高標準條例第一條前段，判決如主文。
本案經檢察官呂永魁到庭執行職務
中      華      民      國      九十      年      七      月    十九    日
                                  臺灣板橋地方法院刑事第一庭
                                      法  官   胡 堅 勤
右正本證明與原本無異。
如不服本判決，應於判決送達後十日內，向甲○提出上訴狀。
                                      書記官   劉 文 美
中      華      民      國      九十      年      七      月    十九    日
附錄本案所犯法條全文
中華民國刑法第二百一十六條
(行使偽造變造或登載不實之文書罪)
行使第二百十條至第二百十五條之文書者，依偽造、變造文書或登載不實
事項或使登載不實事項之規定處斷。
中華民國刑法第二百一十條
(偽造變造私文書罪)
偽造、變造私文書，足以生損害於公眾或他人者，處五年以下有期徒刑。
中華民國刑法第二百零一條
意圖供行使之用，而偽造、變造公債票、公司股票或其他有價證券者，處
三年以上十年以下有期徒刑，得併科三千元以下罰金。
行使偽造、變造之公債票、公司股票或其他有價證券，或意圖供行使之用
，而收集或交付於人者，處一年以上七年以下有期徒刑，得併科三千元以
下罰金。
中華民國刑法第三百三十九條
(普通詐欺罪)
意圖為自己或第三人不法之所有，以詐術使人將本人或第三人之物交付者
，處五年以下有期徒刑、拘役或科或併科一千元以下罰金。
以前項方法得財產上不法之利益或使第三人得之者，亦同。
前二項之未遂犯罰之。


司法院資訊處製作；財團法人民間司法改革基金會備份。
